【裁判字號】    95,簡上,42
【裁判日期】    950519
【裁判案由】    傷害
【裁判全文】
臺灣屏東地方法院刑事判決              95年度簡上字第42號
聲  請  人  臺灣屏東地方法院檢察署檢察官
上  訴  人
即  被  告  乙○○
上列被告因傷害案件，不服本院刑事庭9 年度簡字第1484號），
中華民國95年2 月13日刑事簡易判決（檢察官起訴案號：台灣屏
東地方法院檢察署94年度偵字第4247號）提起上訴，本院判決如
下：
    主  文
原判決撤銷。
乙○○傷害人之身體，累犯，處拘役拾日，如易科罰金，以
佰元折算壹日。
    事  實
一、乙○○曾因竊盜案件，經臺灣高雄地方法院以92年度簡字第
    3568號判處有期徒刑4 月確定，並於民國93年5 月11日易科
    罰金執行完畢。詎其仍不思悔改，竟於94年3 月18日上午5
    時30分許，在屏東縣九如鄉○○村○○○街10號廚房內，因
    甲○○不原繼續與其合夥做生意，竟基於傷害之犯意，以徒
    手之方式毆打甲○○手臂及頭部，致使甲○○受有雙上肢多
    處挫傷及瘀傷之傷害。
二、案經屏東縣警察局里港分局報告臺灣屏東地方法院檢察署檢
    察官偵查聲請簡易判決處刑。
    理  由
一、前揭犯罪事實，業據被告乙○○於警察局詢問時及本院審理
    中均自白明確，核與告訴人甲○○指訴之情節相符，並有國
    軍左營醫院附設民眾診療服務處診斷證明書、相片各1張，
    在卷可證，是依上開卷附之各項文書、證物等補強證據已足
    資擔保被告所為之上開任意性自白之真實性，按據刑事訴訟
    法第156 條之規定，自得據被告前開任意性自白及各該補強
    證據，採信被告任意、真實之自白，認本件事證明確，被告
    之犯行，應堪認定。
二、核被告所為，係犯刑法第277 條第1 項之傷害罪。又被告於
    92年間曾犯竊盜，經臺灣高雄地方法院判處有期徒刑4 月確
    定，並於93年5 月11日易科罰金執行完畢，5 年以內再犯本
    件有期徒刑以上之罪，為累犯，依刑法第47條規定加重其刑
    。
三、原審論處被告罪刑，固非無見，惟查：刑事審判旨在實現刑
    罰權分配的正義，故法院對有罪被告之科刑，應符合罪刑相
    當之原則，使輕重得宜，罰當其罪，以契合社會之法律感情
    。爰審酌被告於本院審理中，已與告訴人達成民事和解，並
    當庭向告訴人表達歉意，並獲告訴人之諒解及被告坦承犯行
    等一切情狀，足認其犯後態度良好，惡性尚輕，原審量處有
    期徒刑3 月，並諭知易科罰金之折算標準，顯然過重，亦有
    未當。被告上訴意旨，指摘原判決量刑過重，為有理由，且
    原判決亦有可議，自應由本院撤銷改判。
據上論斷，依刑事訴訟法第455 條之1 第3 項、第369 條第1 項
前段、第364 條、第299 條第1 項前段，刑法第277 條第1 項、
第47條、第41條第1 項前段，罰金罰鍰提高標準條例第1 條前段
、第2 條，判決如主文。
中    華    民    國    95    年    5     月    19    日
                     刑事第二庭 審判長  法  官  羅森德
                                        法  官  蘇碧珠
                                        法  官  陳松檀
右正本證明與原本無異。
不得上訴。
中    華    民    國    95    年    5     月    19    日
                                        書記官  滕一珍


司法院資訊處製作；財團法人民間司法改革基金會備份。
